【裁判字號】    89,訴,79
【裁判日期】    890906
【裁判案由】    違反藥事法
【裁判全文】
臺灣嘉義地方法院刑事判決                            八十九年度訴字第七九號
    公  訴  人  臺灣嘉義地方法院檢察署檢察官
    被      告  丙○○
右列被告因違反藥事法案件，經檢察官提起公訴（八十八年度偵字第五六二三號、第
六一零九號)，本院判決如左：
    主  文
丙○○明知為偽藥而販賣，處有期徒刑壹年拾壹月，緩刑伍年。
扣案不明膠囊壹罐、不明藥膏貳罐、空藥罐陸罐均沒收。
    事  實
一、丙○○係設於嘉義縣梅山鄉○○路四一二號善德國術館之負責人，明知綠蓋橙底
    膠囊（下簡稱不明膠囊）、白色乳膏狀藥品（下簡稱不明藥膏）係不詳之人未經
    核准擅自製造之藥品，且該不明膠囊內含有ＦＥＮＢＵＦＥＮ，ＣＨＬＯＲＡＭ
    ＰＨＥＮＩＣＯＬ，ＨＹＤＲＯＣＨＬＯＲＯＴＨＩＡＺＩＤＥ等西藥成分，不
    明藥膏內含有ＣＬＯＴＲＩＭＡＺＯＬＥ之西藥成分，均屬偽藥，竟自民國八十
    八年二月間起在嘉義縣梅山夜市向不詳姓名年籍之人購買上開不明膠囊、藥膏，
    並意圖販賣而陳列於國術館內販售。嗣於八十八年五月八日在上開國術館內將六
    顆該偽藥膠囊賣與甲○○，經甲○○之女乙○疑該膠囊來路不明而持該不明膠囊
    向台北市政府衛生局聲請化驗，由行政院衛生署藥物食品檢驗局檢驗後函移嘉義
    縣政府衛生局會同嘉義縣警察局於八十八年八月二十六日至善德國術館搜索，當
    場查獲同種不明膠囊一罐、不明藥膏二罐及空藥罐六罐等物。
二、案經嘉義縣政府、嘉義縣警察局移送台灣嘉義地方法院檢察署檢察官偵查起訴。
    理  由
一、訊據被告丙○○固坦承自八十八年二月間起，在嘉義縣梅山夜市向不詳姓名年籍
    之人購得上開不明膠囊與藥膏，並確曾於八十八年五月八日在善德國術館將該不
    明膠囊交付與甲○○，惟否認有販賣偽藥之犯行，辯稱：上開不明膠囊、不明藥
    膏係於夜市中購得，藥膏置於家中用以治蚊蟲咬傷之皮膚用藥，膠囊亦非販賣之
    物云云。經查：右揭事實，業據檢舉人乙○向台北市政府衛生局檢舉綦詳；又經
    警會同嘉義縣政府衛生局循線至丙○○家中查扣之不明膠囊一罐、不明藥膏二罐
    ，經送請行政院衛生署衛生署藥物食品檢驗局檢驗後，認不明膠囊含有ＦＥＮＢ
    ＵＦＥＮ，ＣＨＬＯＲＡＭＰＨＥＮＩＣＯＬ，ＨＹＤＲＯＣＨＬＯＲＯＴＨＩ
    ＡＺＩＤＥ等西藥成分，不明藥膏內含有ＣＬＯＴＲＩＭＡＺＯＬＥ之西藥成分
    ，有該局八十八年十月二十五日藥檢參字第八八一六零一三號檢驗成績書在卷可
    佐；而訊之被告均無法供明上開藥品係自何處購得，及是否係經核准而製造者，
    則被告顯然明知上開藥品均係「未經核准，擅自製造」之偽藥；又搜索被告住處
    時，該不明膠囊、藥膏等物均一同公然陳列在國術館內之置物櫃內等情，有警方
    查獲時所攝現場照片三張在卷可佐；復輔以另扣有空藥罐六罐觀之，顯係欲販售
    裝填之空罐，被告辯稱不明藥膏係供己使用云云，無非係卸責之語，不足採信。
    此外復有乙○持向台北市政府衛生局檢驗申請書、切結書各一紙在卷可佐，事證
    已臻明確，被告犯行洵堪認定。
二、按未經核准擅自製造之藥品，係藥事法第二十條第一款之偽藥；核被告販賣並陳
    列未經核准擅自製造之偽藥，係犯藥事法第八十三條第一項之販賣偽藥罪，而其
    意圖販賣而陳列偽藥之低度行為應為販賣之高度行為所吸收，不另論罪。爰審酌
    被告前無犯罪科刑之紀錄，其素行尚稱良好，其犯罪之動機、目的、手段，販賣
    偽藥數量尚非龐大、所生危害匪深，然犯罪後猶飾詞卸責之態度等一切情狀，量
    處如主文所示之刑，以資懲儆。末查被告前未曾受有期徒刑以上刑之宣告，有臺
    灣高等法院被告全國前案紀錄表乙份在卷可參，其經此偵查審理之教訓後，當知
    所警惕而信無再犯之虞，本院因認前所宣告之刑以暫不執行為適當，併諭知緩刑
    五年，以勵自新。扣案不明膠囊一罐、不明藥膏二罐及空藥罐六罐等物，均屬被
    告所有，且為供被告犯罪所用之物，應依刑法第三十八條第一項第二款併與宣告
    沒收；而另扣案之不明藥粉八罐、磨藥粉器一組、繃帶三個等物，則與本件被告
    犯行無涉，不併為沒收之諭知，附予敘明。
據上論斷，應依刑事訴訟法第二百九十九條第一項前段，藥事法第八十三條第一項，
刑法第十一條前段、第三十八條第一項第二款、第七十四條第一款，判決如主文。
本案經檢察官陳仁智到庭執行職務。
中      華      民      國      八十九      年     九    月   六        日
                                臺灣嘉義地方法院刑事第一庭
                                      法  官  黃國益
右正本證明與原本無異。
如不服本判決，應於判決送達後十日內，向本院提出上訴狀。
                                      書記官  蔡金保
中      華      民      國      八十九      年     九    月      九     日


司法院資訊處製作；財團法人民間司法改革基金會備份。
